【裁判字號】    92,易,480
【裁判日期】    920805
【裁判案由】    竊盜
【裁判全文】
臺灣屏東地方法院刑事判決                          九十二年度易字第四八號
    公  訴  人  臺灣屏東地方法院檢察署檢察官
    被      告  丙○○
右列被告因竊盜案件，經檢察官提起公訴（九十二年度偵緝字第六三號），本院判決
如左：
    主  文
丙○○竊盜，累犯，處有期徒刑壹年貳月。
    事  實
一、丙○○曾於民國八十三年間，因公共危險、違反麻醉藥品管理條例、藥事法及竊
    盜等案件，經法院分別判處有期徒刑三年十月、七月、八月及一年，嗣定其應執
    行有期徒刑五年七月確定，於八十九年八月十二日執行完畢，猶不知悔改，意圖
    為自己不法之所有，本於竊盜之犯意，於九十一年六月十日十四時許，在屏東縣
    東港鎮○○○路一八四之四號前，以某不明物體（未扣案）破壞甲○○所有車號
    ＵＨ─Ｏ四Ｏ八號自小客車之車門及方向盤電門後，竊得該車供作交通工具使用
    。嗣於九十一年六月十七日十六時三十分許，為警在屏東市○○街二Ｏ七巷口尋
    獲該車，並採集附於車內包裝白手套之塑膠袋上之指紋，送內政部警政署刑事警
    察局比對結果，確認與丙○○之左環指、左食指、左拇指指紋相符，始查獲上情
    。
二、案經屏東縣警察局屏東分局報請台灣屏東地方法院檢察署檢察官偵查起訴。
    理  由
一、訊據被告丙○○矢口否認上述犯行，辯稱：「有一天乙○○開該車載丁○○來載
    我，我坐在後座把塑膠袋拿到旁邊放，所以才留下指紋，車子應該是乙○○所偷
    」等語。經查：
（一）上述車輛於前開時地失竊一節，業據被害人甲○○於警訊及本院審理時指訴明
      確，並有車輛竊盜資料個別查詢報表、贓物領結各一紙在卷可稽，足見上述車
      輛確為失竊贓車無誤。又本件失竊車輛尋獲時，警方在車內右前座底下裝白手
      套之塑膠袋上採得指紋五枚，經送內政部警政署刑事警察局鑑驗結果，與被告
      丙○○指紋卡之左環指、左食指、左拇指指紋相符等情，有內政部警政署刑事
      警察局指紋鑑定書一份、刑事案件證物採驗記錄表、現場證物清單各一份，及
      指紋採證照片數張附卷可查。
（二）被告於偵訊時供稱：「我沒有坐過該車，不知道為何會有指紋留下」等語（偵
      卷第三十頁），於本院審理時則改稱搭乘過乙○○駕駛之該車，供詞前後不一
      ，其所供即非無疑。且證人乙○○經本院由台東監獄借提到庭時證稱：「我從
      未看過這輛車，也沒有偷，我是開朋友的小貨車，搭載丁○○去載被告的，並
      不是開這台車」等語（見本院卷第三八、四七頁），核與本院自屏東戒治所單
      獨提訊之證人丁○○證稱：「我沒看過乙○○開這台車，乙○○來我家的時候
      ，都是開一台藍色的小貨車，他說是他朋友的車」等語相符，是二位證人所言
      應可採信。況該車若係乙○○所竊，則乙○○使用時間最長，何以警方未能在
      車內各處或該塑膠袋上採得乙○○之指紋？可見被告辯稱坐過該車才留下指紋
      ，車子是乙○○偷的云云，應非實在。
（三）本件被害人車子失竊一週後為警尋獲時，即在車內採得被告指紋，而被告又未
      能對此提出合理之解釋，並參以車內除被告指紋外，並未有其他嫌疑人之指紋
      （如乙○○、丁○○等），堪認該車係被告所竊無疑。綜上所述，被告所辯，
      均屬卸責之詞，不足採信。本件事證明確，其犯行應可認定。
二、核被告所為，係犯刑法第三百二十條第一項之普通竊盜罪，公訴人雖認被告持客
    觀上足以供兇器使用之工具行竊，然查，該工具並未扣案，無從認定是否屬足以
    造成人之生命、身體危險之兇器，且以鑰匙等物亦可能造成本件車門匙孔破壞，
    業據被害人供明在卷，依有利被告之解釋，應認其係犯普通竊盜罪，惟起訴事實
    相同，爰依法變更起訴法條。被告曾於八十三年間，因公共危險、違反麻醉藥品
    管理條例、藥事法及竊盜等案件，經法院分別判處有期徒刑三年十月、七月、八
    月及一年，嗣定其應執行有期徒刑五年七月確定，於八十九年八月十二日執行完
    畢，此有台灣高等法院被告全國前案紀錄表在卷可按，其於有期徒刑執行完畢後
    五年內再犯本件有期徒刑以上之罪，為累犯，應依刑法第四十七條之規定，加重
    其刑。茲審酌被告有多次前科（見前科表），犯罪之目的、動機、手段，犯罪所
    得，所生之危害，犯後否認犯行，未見悔意、態度不佳等一切情狀，量處如主文
    所示之刑。至被告所持以供行竊之物品，既未扣案，又無證據證明為其所有，自
    不為沒收之宣告，附此敘明。
據上論斷，應依刑事訴訟法第二百九十九條第一項前段、第三百條，刑法第三百二十
條第一項、第四十七條，罰金罰鍰提高標準條例第一條前段，判決如主文。
本案經檢察官趙燕利到庭執行職務。
中      華      民      國      九十二年     八     月     五     日
                                      臺灣屏東地方法院刑事第二庭
                                          審判長法  官黃國永
                                                法  官林昌義
                                                法  官翁世容
右正本證明與原本無異。
如不服本判決應於收受本判決後送達後十日內向本院提出上訴書狀，其未敘述上訴理
由者，並得於提起上訴後十日內向本院補提理由書狀（均須按他造當事人之人數附繕
本 ）「切勿逕送上級法院」
                                          書記官   王秋淑
中      華      民      國      九十二      年    八    月       五    日
附錄：
中華民國刑法第三百二十條第一項
意圖為自己或第三人不法之所有，而竊取他人之動產者，為竊盜罪，處五年以下有期
徒刑、拘役或五百元以下罰金。


司法院資訊處製作；財團法人民間司法改革基金會備份。
